臺灣橋頭地方法院民事簡易判決
110年度橋簡字第1168號
原      告  黃功宇  
            潘美枝  
被      告  陳柏蒼  
訴訟代理人  郭偉鳴  
上列當事人間請求損害賠償事件，本院於民國111年7月13日言詞
辯論終結，判決如下：
    主  文
被告應給付原告黃功宇新臺幣壹拾壹萬玖仟元、原告潘美枝新臺
幣壹拾陸萬玖仟伍佰元，及均自民國一百一十一年四月六日起至
清償日止，按週年利率百分之五計算之利息。
原告其餘之訴駁回。
訴訟費用由被告負擔二分之一，餘由原告負擔。
本判決關於原告勝訴部分得假執行；但被告如各以新臺幣壹拾壹
萬玖仟元、新臺幣壹拾陸萬玖仟伍佰元為原告黃功宇、潘美枝供
擔保，免為假執行。
原告其餘假執行之聲請駁回。
    事實及理由
一、被告未於言詞辯論期日到場，核無民事訴訟法第386 條各款
    所列情形，爰依原告聲請，由其一造辯論而為判決。
二、原告主張：被告於民國108 年12月22日21時13分許，騎乘車
    牌號碼000-0000號普通重型機車，沿高雄市仁武區鳳仁路由
    北往南方向行駛，至該路段17之2號前時，本應注意車前狀
    況，並隨時採取必要之安全措施；及應注意行車速度，應依
    速限標誌或標線，而依當時天候晴、夜間有照明、柏油路面
    乾燥、道路無缺陷、無障礙物、視距均良好，並無不能注意
    之情事，竟疏未注意車前狀況，以時速50至60公里之速度超
    速行駛，追撞前方同向由原告黃功宇所騎乘搭載原告潘美枝
    之車牌號碼000-000號普通重型機車，致原告人車倒地（下
    稱系爭事故），黃功宇因而受有腰椎第四、五節椎孔外椎間
    盤突出之傷害（下稱系爭甲傷害）；潘美枝受有腰椎第四、
    五節滑脫併左側神經孔狹窄、頭部外傷症候群、頸部、腰部
    、左髖及左膝多處鈍挫傷之傷害（下稱系爭乙傷害）。黃功
    宇、潘美枝各因系爭事故受有附表一、二所示損害，爰依侵
    權行為之法律關係，提起本件訴訟等語。聲明:(一)被告應
    分別給付黃功宇、潘美枝新臺幣（下同）300,000元、245,7
    25元，及自111年4月6日起至清償日止，按周年利率5%計算
    之利息。(二)願供擔保，請准宣告假執行。
三、被告未於最後言詞辯論期日到場，然前曾以: 原告腰椎所受
    傷勢應非系爭事故導致，另就原告求償內容以附表「被告答
    辯」欄所示情詞為辯。聲明:原告之訴駁回。
四、本院之判斷：
（一）按因故意或過失，不法侵害他人之權利者，負損害賠償責
      任；不法侵害他人之身體、健康、名譽、自由、信用、隱
      私、貞操，或不法侵害其他人格法益而情節重大者，被害
      人雖非財產上之損害，亦得請求賠償相當之金額；汽車、
      機車或其他非依軌道行駛之動力車輛，在使用中加損害於
      他人者，駕駛人應賠償因此所受之損害，民法第184條第1
      項前段、第195條第1項、第191條之2前段分別定有明文。
      又按駕駛人駕駛汽車，應遵守道路交通標誌、標線、號誌
      之指示；行車速度，依速限標誌或標線；汽車行駛時，駕
      駛人應注意車前狀況，並隨時採取必要之安全措施，道路
      交通安全規則第90條第1項、第93條第1項第1款、第94 條
      第3項定有明文。
（二）原告主張之系爭事故發生經過及原告各因此受有系爭甲、
      乙傷害等事實，業經提出宏福中醫診所診斷證明書、勝安
      骨科診所診斷證明書、仁昌診所診斷證明書、邱外科醫院
      診斷證明書為證（附民卷第9至17頁、本院卷第45頁），
      並有本院110年度交簡字第1340號刑事案件（被告因前述
      過失傷害行為經判處有期徒刑，下稱系爭刑案）卷內之邱
      外科醫院診斷證明書、高雄榮民總醫院診斷證明書、道路
      交通事故現場圖、道路交通事故調查報告表、道路交通事
      故談話紀錄表、現場照片、監視器錄影畫面翻拍照片、高
      雄市政府交通局車輛行車事故鑑定委員會鑑定意見書（案
      號：00000000）可稽（見警卷第17頁至第21頁、第27頁、
      第33頁、第37頁、第41頁至第47頁、第51頁、第55頁至第
      67頁；偵卷第19頁至第20頁），已見原告主張非無憑據。
      至被告雖否認原告2人腰椎傷勢與系爭事故之關聯性，惟
      查被告於系爭刑案偵審過程中均未爭執此事，且上開邱外
      科醫院診斷書記載黃功宇就醫時陳術從系爭事故發生後，
      開始出現嚴重背痛併左腳刺痛及麻木，經檢查發現有前述
      腰椎第四、五節椎孔外椎間盤突出；潘美枝就醫時陳述車
      禍受傷後出現頭暈、腰椎痠痛、左腳麻痺情形，經診斷為
      腰椎第四、五節滑脫併左側神經孔狹窄（警卷第18至19頁
      ），可知原告就醫當時即對醫師表示從系爭事故發生後出
      現麻木不適，再經醫師檢查發現上述腰椎疾患，又經本院
      函詢邱外科醫院原告腰椎問題與系爭事故之關聯性，該院
      函覆表示若病患車禍後才出現不舒服，當然可以高度懷疑
      跟車禍有關等語，有該院111年5月30日邱醫字第111042號
      函可稽（本院卷第125頁），亦見原告主張並非無稽。另
      本院依被告聲請調閱原告於系爭事故發生前之健保就醫紀
      錄，但僅憑就醫紀錄無從認定原告於系爭事故發生前即有
      腰椎疾患存在，且經本院函詢原告事發前均曾數次前往就
      醫之高雄市立聯合醫院，該院表示原告2人於系爭事故發
      生前未因腰椎問題在該院就醫，有該院111年6月23日高市
      聯醫醫務字第11170580800號函可參（本院卷第143頁），
      仍無從為有利被告之判斷。又系爭事故發生當時天候晴、
      夜間有照明、柏油路面乾燥、無缺陷、道路無障礙物、視
      距良好，有前述道路交通事故現場調查報告表可參（見警
      卷第33頁），被告疏未注意車前狀況及速限，導致系爭事
      故發生，自有過失且與原告之損害有相當因果關係，應負
      賠償之責。
（三）原告各主張受有附表一、二所示損害，經本院審酌相關事
      證判斷後，認黃功宇、潘美枝請求有理由之金額各為119,
      000元、169,500元（理由詳如附表所示）。
五、從而，原告主張被告應各給付原告黃功宇、潘美枝119,000
    元、169,500元，及均自111年4月6日起算（原告本起訴請求
    被告給付原告合計946,650元之損害賠償，起訴狀繕本於110
    年9月16日送達，依法得自送達翌日起按法定利率計算利息
    ，嗣原告於111年4月6日言詞辯論期日減縮請求金額為原告
    黃功宇、潘美枝各300,000元、245,725元，並請求從言詞辯
    論期日當天起按年息5%計算利息），按週年利率5%計算之利
    息，為有理由，應予准許，逾此範圍之請求，則無理由，應
    予駁回。
六、本件原告勝訴部分係就民事訴訟法第427條訴訟適用簡易程
    序所為被告敗訴之判決，依同法第389條第1項第3款規定職
    權宣告假執行（原告雖聲明願供擔保請准假執行，但此僅在
    促請注意，本院毋庸為准駁之諭知），並依同法第392條第2
    項規定，宣告被告如預供擔保後，免為假執行。至原告敗訴
    部分，其假執行之聲請無所附麗，應予駁回。
七、本件事證已臻明確，兩造其餘主張陳述及所提之證據，經審
    酌後於本件判決結果無影響，爰不逐一論述（潘美枝於言詞
    辯論終結後之110年7月15日具狀陳報求償明細部分，非於言
    詞辯論終結前提出，依民事訴訟法第196條及第221之1條規
    定本院無從審酌，附此敘明）。
八、本件係刑事附帶民事訴訟，而由本院刑事庭移送民事庭者，
    依刑事訴訟法第504條第2項之規定，本無須繳納裁判費，惟
    為因應訴訟費用發生，仍依民事訴訟法第79條規定諭知訴訟
    費用之負擔。
中　　華　　民　　國　　111 　年　　7 　　月　　28　　日
                  橋頭簡易庭  法      官    呂維翰
以上正本與原本相符。
如不服本判決，應於送達後20日內，向本院提出上訴狀並表明上
訴理由，如於本判決宣示後送達前提起上訴者，應於判決送達後
20日內補提上訴理由書（須附繕本）。
中　　華　　民　　國　　111 　年　　7 　　月　　28　　日
                              書  記  官    薛如媛
　　　　　　　　　　　　　　　
附表一 黃功宇求償部分
編號 名稱 金額 （元） 原告主張 被告答辯 本院判斷 1 工作損失 200000 黃功宇從事玉石自營商，因系爭傷害需頻繁就醫、復健，嚴重影響其正常工作，已有近20個月無法正常開店營業，爰參考最低薪資23000元請求被告賠償工作損失200,000元。 就醫紀錄並無記載需要休養，且腰椎傷勢與系爭事故無關。 1、黃功宇腰椎部分所受傷勢亦為    系爭事故所致，業經認定如    前。 2、黃功宇因系爭甲傷害之腰椎傷勢需休養3個月，有邱外科醫院109年5月14日診斷書可稽（本院卷第45頁）。又黃功宇為50年生，於系爭事故發生時未屆65歲退休年齡，衡情應仍有工作獲取收入之能力，又黃功宇所主張每月23000元之計算基準，並未超過108年之基本工資23100元，應屬可採，依此計算黃功宇之工作損失為69000元(計算式:23100x3=69000）。  2 精神賠償 100000 黃功宇因系爭傷害需長期就診、復健影響正常生活，受有重大精神痛苦，請求慰撫金。 金額過高。 按慰藉金之賠償須以人格權遭遇侵害，使精神上受有痛苦為必要，其核給之標準固與財產上損害之計算不同，然非不可斟酌雙方身分資力、加害程度，及其他各種情形核定相當之數額。爰審酌兩造如卷內稅務電子閘門財產所得調件明細表所示之所得、財產資料，並考量本件事故發生經過、過失情節、違反義務之程度、所造成之損害、黃功宇所受傷勢、卷內診斷證明及醫療收據顯示黃功宇因系爭甲傷勢多次就醫所受痛苦及對生活之影響等因素，及其他一切情況，認黃功宇請求被告給付100,000元之慰撫金，尚屬過高，應以50,000元為適當，逾此範圍之金額，尚非可採。    合計300000   以上合計119,000元。 

附表二 潘美枝求償部分
編號 名稱 金額 （元） 原告主張 被告答辯 本院判斷 1 醫療費 34725 因系爭傷害就醫之費用。 應以醫療收據金額為準，且腰椎傷勢與系爭事故無關。 1、潘美枝因系爭事故受有系爭乙傷害，業經認定如前，其因此受有醫療費用損失，本屬合乎情理，堪認屬實。 2、惟查卷內原告提出之醫療費用收據（附民卷第13頁、本院卷第49至61頁、第65頁、第69頁、第89頁、第103至105頁），均為黃功宇之就醫收據，未見潘美枝之就醫收據，無法由就醫收據推斷潘美枝之醫療費損失金額。 3、爰參酌民事訴訟法第222條第2項「當事人已證明受有損害而不能證明其數額或證明顯有重大困難者，法院應審酌一切情況，依所得心證定其數額。」之規定，並依卷內勝安骨科診所診斷證明記載潘美枝108年12月30日起至該診所就醫（含門診、復健）共28次、仁昌診所診斷證明記載潘美枝從109年7月2日起至該診所應診43次（附民卷第15至17頁）、邱外科醫院診斷書記載潘美枝曾於109年5月14日至該院應診、高雄榮民總醫院診斷書記載潘美枝於108年12月22日該院急診等就醫情形，及就醫通常至少會視院所等級、當次藥費、是否經轉診等因素而有部分負擔金額產生，但本件無從具體判斷每次就醫之具體情形，僅能以較低金額推論等一切情狀，認潘美枝此部分得請請求之金額以診所每次50元計算、醫院以100元、急診以550元計算為宜，故潘美枝得請求之醫藥費金額為4200元（計算式:[28+43]x50+550+100=4200）。  2 看護費 36000 居家看護30天之費用。 腰椎傷勢與系爭事故無關。 1、潘美枝腰椎部分所受傷勢亦為    系爭事故所致，業經認定如    前。 2、潘美枝因系爭乙傷害之腰椎傷勢需專人照顧1個月，有邱外科醫院109年5月14日診斷書可稽（警卷第19頁）。惟因該診斷書並未記載看護需求為全日或半日，無從逕為不利被告之認定，應認潘美枝得請求1個月之半日看護費用。又考量潘美枝主張之30日看護費金額36000元，換算每日金額為1200元，並未逾越本院職務上所知之一般半日看護行情，應認其主張可採。 　 3 工作損失 75000 90日工作損失。 就醫紀錄並無記載需要休養，且腰椎傷勢與系爭事故無關。 1、潘美枝腰椎部分所受傷勢亦為    系爭事故所致，業經認定如    前。 2、潘美枝因系爭乙傷害之腰椎傷勢需休養3個月，有邱外科醫院109年5月14日診斷書可稽（警卷第19頁）。又潘美枝並未舉證證明其實際收入情形，然考量其為50年生，於系爭事故發生時未屆65歲退休年齡，衡情應仍有工作獲取收入之能力，爰參酌108年之基本工資23100元，認潘美枝得求償金額為69300元(計算式:23100x3=69300）。 4 精神賠償 100000 因系爭事故受傷之慰撫金。 金額過高。 按慰藉金之賠償須以人格權遭遇侵害，使精神上受有痛苦為必要，其核給之標準固與財產上損害之計算不同，然非不可斟酌雙方身分資力、加害程度，及其他各種情形核定相當之數額。爰審酌兩造如卷內稅務電子閘門財產所得調件明細表所示之所得、財產資料，並考量本件事故發生經過、過失情節、違反義務之程度、所造成之損害、潘美枝所受傷勢、因系爭乙傷勢多次就醫所生困擾及對生活之影響等因素，及其他一切情況，認潘美枝請求被告給付100,000元之慰撫金，尚屬過高，應以60,000元為適當，逾此範圍之金額，尚非可採。     合計245,725   以上合計169,500元。